臺灣高等法院刑事判決　　　　　　　 100年度上訴字第2819號
上　訴　人
即　被　告　陳柏蔚
上列上訴人即被告因妨害自由案件，不服臺灣板橋地方法院100
年度訴字第120號，中華民國100年7月29日第一審判決（起訴案
號：臺灣板橋地方法院檢察署99年度偵字第20299號），提起上
訴，本院判決如下：
    主  文
上訴駁回。
    事  實
一、陳柏蔚與方潔雯前係男女朋友，雙方相約於民國99年6月17
    日晚上8時許，在方潔雯臺北縣蘆洲市○○○路○段1巷1弄27
    號6樓居所樓下1樓前談判，陳柏蔚要求復合未果，竟基於妨
    害自由之犯意，將方潔雯自其所有車牌號碼1182-YC號自用
    小客車駕駛座強拉下車，令方潔雯改坐副駕駛座；嗣方潔雯
    要求下車，陳柏蔚竟加快車速而不讓方潔雯下車，以此妨害
    方潔雯之行動自由。嗣陳柏蔚駕駛上開自用小客車，強行將
    方潔雯載至臺北縣三重市○○路○段與自強路口。
二、案經方潔雯訴由臺北縣政府警察局蘆洲分局報請臺灣板橋地
    方法院檢察署檢察官偵查起訴。
    理  由
一、上開事實，業據上訴人即被告陳柏蔚（以下簡稱被告）於檢
    察官偵查、原審審理中坦承不諱（見偵查卷第22頁、原審卷
    第46頁反面、第49頁反面、第60頁反面），核與告訴人方潔
    雯於檢察官偵查中指訴之情節相（見偵查卷第19頁）。堪認
    被告於原審中之自白與事實相符。雖被告嗣上訴於本院審理
    中翻異前供，辯稱：那時候在快車道上面被害人（即告訴人
    ）想下車，我不讓她下車，被害人就說要跳車，我想車在行
    進中，跳車危險，所以不讓她下車云云。然查被告於本院審
    理中亦自承從被害人說要跳車，到實際下車的位置距離大約
    1公里等語。是縱認被告上述所辯告訴人要求下車時係在快
    車道上，跳車危險屬實，然客觀上告訴人既想下車，被告大
    可於1公里之距離內，將車速減緩，將車輛自快車道漸駛至
    路邊讓告訴人下車，然被告不出此，竟適反加速行駛之，而
    以此方式不讓方潔雯下車，益徵被告主觀上有妨害方潔雯之
    行動自由之故意，至為灼然，上開翻異前供，否認犯行之所
    辯，顯不足採。本案被告之犯行事證明確，應依法論科。
二、核被告本案所為，係犯刑法第302條第1項之妨害自由罪。
三、原審以被告事證明確，因之適用刑法第302條第1項、第41條
    第1項前段，刑法施行法第1條之1第1項、第2項前段等規定
    ，並審酌被告本件犯罪之動機、目的，使用暴力之手段及其
    犯罪後之態度等一切情狀，量處被告有期徒刑4月，並定易
    科罰金之標準為以新臺幣1,000元折算1日。核其認事、用法
    均無違誤，量刑亦稱妥適。被告上訴意旨空言不服原判決，
    任意指摘原判決不當，求予撤銷改判，為無理由，應予駁回
    。
據上論斷，應依刑事訴訟法第368條，判決如主文。
本案經檢察官孫冀薇到庭執行職務。
中    華    民    國   100    年    10    月    31    日
                  刑事第十八庭審判長法  官  吳鴻章
                                    法  官  汪梅芬
                                    法  官  林銓正
以上正本證明與原本無異。
如不服本判決，應於收受送達後10日內向本院提出上訴書狀，其
未敘述上訴之理由者並得於提起上訴後10日內向本院補提理由書
（均須按他造當事人之人數附繕本）「切勿逕送上級法院」。
                                    書記官  張淨卿
中    華    民    國   100    年    10    月    31    日
附錄：本案論罪科刑法條全文
中華民國刑法第302條
（剝奪他人行動自由罪）
私行拘禁或以其他非法方法，剝奪人之行動自由者，處 5 年以
下有期徒刑、拘役或 3 百元以下罰金。
因而致人於死者，處無期徒刑或 7 年以上有期徒刑，致重傷者
，處 3 年以上 10 年以下有期徒刑。
第 1 項之未遂犯罰之。